---
title: "时间序列论文"
author: "cs"
date: "2024-12-02"
output: html_document
---

```{r,warning=FALSE}
# 核心数据处理和可视化
library(tidyverse)

# 统计测试、时间序列分析及模型评估
library(boot)
library(lmtest)
library(caret)
library(car)
library(MASS)

# 时间序列处理
library(xts)
library(tseries)
library(vars)

# 回归分析和模型选择
library(glmnet)
library(ncvreg)
library(leaps)

# 心理测量学函数
library(psych)

# 金融时间序列分析
library(fGarch)
library(rugarch)
library(urca)
```

```{r}
new_data_sorted <- read.csv("D:/桌面/时间序列分析 论文/new_data_sorted.csv")
```

```{r}
names(new_data_sorted) <- c("Years","Wage_index","Jobless_rate","Price_index","D_income","Number_of_g","A_housing_price","B_rate")
```

```{r}
table <- describe(new_data_sorted)
```


```{r}
new_data_sorted$Years <- as.Date(new_data_sorted$Years,format = "%Y/%m/%d")
```

多元回归模型
```{r}
y <- new_data_sorted$B_rate
X <- as.matrix(new_data_sorted[,c("Wage_index","Jobless_rate","Price_index","D_income","Number_of_g","A_housing_price")])

```

```{r}
#标准化
X_scaled <- scale(X)
y_scaled <- scale(y)
```

稳健标准误估计
OLS估计 无需标准化
```{r}
lm_model <- lm(y ~ X , data = new_data_sorted)

summary(lm_model)
```

首先，通过了联合显著性检验
由于时间序列数据，所以考虑时间固定效应：为每个时间点创建一个虚拟变量
```{r}
# 创建时间虚拟变量
new_data_sorted <- new_data_sorted |>
    mutate(year_factor = factor(Years))
str(new_data_sorted)
```

```{r}
# 运行包含时间固定效应的多元线性回归
model_with_time_fixed_effects <- lm(y ~ X + year_factor, data = new_data_sorted)

# 查看模型摘要
summary(model_with_time_fixed_effects)
```

这说明检验自变量之间存在完全的多重共线性。这意味着这些自变量之间存在完美的线性关系，使得模型无法唯一确定每个系数的估计值。
```{r}
VIF_model <- lm(B_rate ~ Wage_index + Jobless_rate + Price_index + D_income + Number_of_g + A_housing_price, data = new_data_sorted)
vif(VIF_model)
```

综合VIF方差膨因子 和 逐步回归的结果
```{r}
X_reduced <- as.matrix(new_data_sorted[,c("Wage_index","Jobless_rate","A_housing_price")])
X_reduced_scaled <- scale(X_reduced)
```

ncvreg()函数用于拟合带有一系列正则化参数的线性模型，SCAD（平滑剪切绝对偏差）等惩罚方法。对于使用 SCAD 惩罚的模型，标准化数据通常是推荐的做法

SCAD可以实现变量选择，通过将不重要的自变量的系数压缩到零来简化模型。这有助于处理多重共线性问题，因为高度相关的自变量中的一些可能会被排除。
```{r}
# 训练标准化后的模型
scad_model_scaled <- ncvreg(X_scaled, y_scaled, penalty = "SCAD", family = "gaussian")

# 提取标准化后的系数
final_coefficients_scaled <- coef(scad_model_scaled)
```

```{r}
print(final_coefficients_scaled)
```

选择最优的λ值是正则化方法（如LASSO、岭回归和SCAD）中的一个关键步骤，因为λ值控制了模型的复杂度和正则化的强度。通过选择最优的λ值，我们可以平衡模型的拟合能力和泛化能力，从而避免过拟合或欠拟合。


教育、人均可支配收入 对 出生率 的影响
```{r}
edb_model <- lm(B_rate ~ D_income + Number_of_g, data = new_data_sorted)
summary(edb_model)
vif(edb_model)
```

```{r}
#加入时间固定效应
edb_model_time <- lm(B_rate ~ D_income + Number_of_g + year_factor, data = new_data_sorted)
summary(edb_model_time)
```

在多元线性回归模型中添加时间固定效应后，如果某个自变量的系数估计显著增加，这表明通过控制所有随时间变化但对所有个体相同的影响因素，模型更准确地分离出了该自变量与因变量之间纯粹的关系，剔除了可能存在的时间趋势或周期性变化的干扰。同时，这也意味着任何未观测到的时间依赖性遗漏变量的影响被部分消除，减少了这些混杂因素带来的噪声，使得自变量的真实效应得以显现，尤其是短期内的变化模式和动态关系得到了更好的捕捉。此外，这种变化强调了该自变量在控制了其他时间相关因素之后的重要性，提高了模型的解释力和可靠性，揭示出自变量与因变量之间比之前认为的更强的关系，提供了对两者间潜在因果机制更为精确的理解。

VAR、VECM
```{r}
#2003 - 2023
#放到开始的描述性统计
B_rate <- ts(new_data_sorted$B_rate,start = c(2003,3), end = c(2022,3), freq = 4)
A_housing_price <- ts(new_data_sorted$A_housing_price,start = c(2003,3), end = c(2022,3), freq = 4)
Jobless_rate <- ts(new_data_sorted$Jobless_rate,start = c(2003,3), end = c(2022,3), freq = 4)
D_income <- ts(new_data_sorted$D_income,start = c(2003,3), end = c(2022,3), freq = 4)
Wage_index <- ts(new_data_sorted$Wage_index,start = c(2003,3), end = c(2022,3), freq = 4)
Number_of_g <- ts(new_data_sorted$Number_of_g,start = c(2003,3), end = c(2022,3), freq = 4)
Price_index <- ts(new_data_sorted$Price_index,start = c(2003,3), end = c(2022,3), freq = 4)
```

```{r,fig.width= 10,fig.height= 6}
par(mfrow = c(3,3))
plot(B_rate,xlab="",ylab = "",main = "B_rate")
plot(A_housing_price,xlab="",ylab = "",main = "A_housing_price")
plot(Jobless_rate,xlab="",ylab = "",main = "Jobless_rate")
plot(D_income,xlab="",ylab = "",main = "D_income")
plot(Wage_index,xlab="",ylab = "",main = "Wage_index")
plot(Price_index,xlab="",ylab = "",main = "Price_index")
plot(Number_of_g,xlab="",ylab = "",main = "Number_of_g")
#感兴趣的 B_rate  Jobless_rate  Wage_index
```

```{r,fig.height=6,fig.width=10}
par(mfrow = c(3,1))
plot(B_rate,xlab="",ylab = "",main = "B_rate")
plot(A_housing_price,xlab="",ylab = "",main = "A_housing_price")
plot(Jobless_rate,xlab="",ylab = "",main = "Jobless_rate")
```
初始数据的adf检验，均不平稳
```{r}
adf.test(A_housing_price)
adf.test(B_rate)
adf.test(Jobless_rate)
```

三阶差分后达到平稳
```{r}
adf.test(diff(diff(diff(A_housing_price))))
adf.test(diff(diff(diff(B_rate))))
adf.test(diff(diff(diff(Jobless_rate))))
```

```{r}
#选择滞后阶数
vecm_data <- cbind(B_rate,Jobless_rate,A_housing_price)
VARselect(vecm_data,lag.max = 8,type = 'none')
```

```{r}
varmodel<-VAR(vecm_data,p=8,type="none")
roots(varmodel)
```

```{r}
#模拟前辈的做法
vecmmodel1<-ca.jo(vecm_data,type="trace",ecdet="trend",K=8,spec="transitory")
vecmmodel3<-ca.jo(vecm_data,type="trace",ecdet="none",K=8,spec="transitory")
vecmmodele11<-ca.jo(vecm_data,type="eigen",ecdet="trend",K=8,spec="transitory")
vecmmodele13<-ca.jo(vecm_data,type="eigen",ecdet="none",K=8,spec="transitory")

#None：协整空间无常数项无趋势项，数据空间有常数项无趋势项。
#Trend：协整空间有趋势项无常数项，数据空间有常数项无趋势项。

summary(vecmmodel1)   
summary(vecmmodel3) 
summary(vecmmodele11)  
summary(vecmmodele13)
```
```{r}
#none 或者 trend？
lttest(vecmmodel1,r=1)
```

```{r}
# 使用cajo进行协整关系检验：有几个协整关系
vecmmodel<-ca.jo(vecm_data,type="trace",ecdet="trend",K=8,spec="transitory")
summary(vecmmodel)       # 说明在1%的显著性水平下有一个协整关系

vecmmodele1<-ca.jo(vecm_data,type="eigen",ecdet="trend",K=8,spec="transitory")
summary(vecmmodele1)  
```

```{r}
vecm.r<-cajorls(vecmmodel,r=1)
#查看误差校正矩阵、常数项及差分解释变量的估计值
summary(vecm.r$rlm)
# cajo restricted LS
#标准化后的协整向量矩阵
beta <- vecm.r$beta
beta
alpha<-coef(vecm.r$rlm)[1,]
alpha

#得到的模型的系数
coef(vecm.r$rlm)
vecmols<-cajools(vecmmodel)
summary(vecmols)
#this is the cointegating equation.
summary(vecm.r$rlm)
```


```{r,fig.height=5}
# 对残差进行检验,结果表明可以认为彼此之间是独立的
res<-resid(vecm.r$rlm)
par(mfrow=c(3,1))
acf(res[,1],ci=0.9999)
acf(res[,2],ci=0.9999)
acf(res[,3],ci=0.9999)
par(opar)
```

```{r}
summary(blrtest(vecmmodel,H=vecm.r$beta,r=1))
```

```{r}
# 把 vec 转化成 var 模型
vecmtovar<-vec2var(vecmmodel,r=1)

# 进行预测
par(mfrow = c(3,1))
plot(predict(vecmtovar), names="B_rate", main="B_rate")
plot(predict(vecmtovar), names="A_housing_price", main="A_housing_price")
plot(predict(vecmtovar), names="Jobless_rate", main="Jobless_rate")
par(opar)
```

脉冲效应
```{r}
#对B_rate
irf_1<- irf(vecmtovar, impulse = 'A_housing_price', 
                  response = 'B_rate', n.ahead = 36, boot = T, seed = 1234)
plot(irf_1,main = "Impulse from A_housing_price")

irf_2<- irf(vecmtovar, impulse = 'Jobless_rate', 
                  response = 'B_rate', n.ahead = 36, boot = T,seed = 1234)
plot(irf_2,main = "Impulse from Jobless_rate")
```

```{r}
#对A_housing_price
irf_3<- irf(vecmtovar, impulse = 'B_rate', 
                  response = 'A_housing_price', n.ahead = 36, boot = T, seed = 1234)
plot(irf_3,main = "Impulse from B_rate")

irf_4<- irf(vecmtovar, impulse = 'Jobless_rate', 
                  response = 'A_housing_price', n.ahead = 36, boot = T, seed = 1234)
plot(irf_4,main = "Impulse from Jobless_rate")
```

```{r}
#对Jobless_rate
irf_5<- irf(vecmtovar, impulse = 'B_rate', 
                  response = 'Jobless_rate', n.ahead = 36, boot = T, seed = 1234)
plot(irf_5,main = "Impulse from B_rate")

irf_6<- irf(vecmtovar, impulse = 'A_housing_price', 
                  response = 'Jobless_rate', n.ahead = 36, boot = T, seed = 1234)
plot(irf_6,main = "Impulse from A_housing_price")
```


方差分解
```{r}
fevd_data <- fevd(vecmtovar,n.ahead=60)
fevd_data
```

```{r,fig.height= 5}
plot(fevd_data)
```
